臺灣宜蘭地方法院刑事判決　　　　　　　100年度易字第449號
公　訴　人　臺灣宜蘭地方法院檢察署檢察官
被　　　告　陳俊志
上列被告因違反毒品危害防制條例案件，經檢察官提起公訴（10
0年度毒偵字第414號），被告自白犯罪，經本院裁定改進行簡式
審判程序，檢察官聲請改依協商程序而為判決，本院判決如下：
    主      文
陳俊志施用第二級毒品，處有期徒刑肆月，如易科罰金，以新台
幣壹仟元折算壹日。
    事實及理由
一、犯罪事實：陳俊志前因施用毒品案件，經本院以87年度毒聲
    字第484號裁定送觀察、勒戒，於民國88年1月18日入觀察勒
    戒處所施以觀察、勒戒處分後，認無繼續施用毒品之傾向，
    於88年2月6日出所，並經台灣宜蘭地方法院檢察署檢察官以
    87年度偵字第3654號為不起訴處分；又因竊盜案件，經本院
    以94年度易緝字第2號判決判處有期徒刑10月確定，於94年6
    月13日入監執行，於95年2月8日執行完畢；復因施用毒品案
    件，經本院以98年度毒聲字第110號裁定送觀察、勒戒，於9
    8年11月13日入觀察勒戒處所施以觀察、勒戒處分後，認無
    繼續施用之傾向，於98年12月24日出所，經台灣宜蘭地方法
    院檢察官以98年度毒偵字第448號為不起訴處分確定；再因
    違反森林法案件，經本院以98年度訴字第375號判決判處有
    期徒刑4月，併科罰金新台幣（下同）5,180元確定，於99年
    10月1日入監執行，於100年2月5日執行完畢；復因施用毒品
    案件，經本院以99年度易字第343號判決判處有期徒刑3月，
    並經台灣高等法院以100年度上易字第230號判決駁回上訴確
    定，另經本院以100年度聲字第295號裁定就上開有期徒刑4
    月、3月定應執行有期徒刑6月確定（均不構成累犯）。仍不
    知悔改，明知甲基安非他命為毒品危害防制條例第2條第2項
    第2款所規定之第二級毒品，不得施用、持有，復基於施用
    第二級毒品甲基安非他命之犯意，於100年4月14日晚間9時
    30分許回溯96小時內某時，在宜蘭縣羅東鎮某友人住處，以
    將甲基安非他命置於玻璃球內用火燒烤再吸食煙霧之方式，
    施用第二級毒品甲基安非他命1次，嗣於100年4月14日20時4
    3分許，在宜蘭縣羅東鎮○○○路與興東路口處，因交通違
    規而為警攔查，經警發現陳俊志為毒品調驗人口，經其同意
    後，於同日晚間9時30分許為警採尿送驗，結果呈安非他命
    類之甲基安非他命陽性反應，始查悉上情。
二、證據：
（一）被告陳俊志於檢察事務官訊問及本院審理中之自白。
（二）列管毒品人口尿液檢體採集送驗紀錄表、慈濟大學濫用藥
      物檢驗中心100年4月21日慈大藥字第100042105號函所附
      之慈濟大學濫用藥物檢驗中心檢驗總表各1份（宜蘭縣政
      府警察局羅東分局刑案偵查卷宗第3頁至第5頁）。
三、本件經檢察官與被告於審判外達成協商之合意且被告已認罪
    ，其合意內容為：被告願受科刑範圍為有期徒刑4月，如易
    科罰金，以1,000元折算1日之宣告。經查前述協商合意並無
    刑事訴訟法第455條之4第1項所列情形之一，檢察官聲請改
    依協商程序而為判決，本院爰不經言詞辯論，於協商合意範
    圍內為協商判決，合予敘明。
四、附記事項：被告前雖因森林法案件，經本院以98年度訴字第
    375號判決判處有期徒刑4月，併科罰金5,180元確定，於99
    年10月1日入監執行，於100年2月5日執行完畢，然被告復因
    施用毒品案件，經本院以99年度易字第343號判決判處有期
    徒刑3月，並經台灣高等法院以100年度上易字第230號判決
    駁回上訴確定，上開2罪另經本院以100年度聲字第295號裁
    定定應執行有期徒刑6月確定，故前開2罪均尚未執行完畢，
    則其前案判處之有期徒刑既未執行完畢，於本件即不構成累
    犯（最高法院89年度台非字第207號判決參照），起訴書認
    構成累犯云云，尚有誤會。
五、應適用之法條：刑事訴訟法第455條之4第2項、第455條之8
    ，毒品危害防制條例第10條第2項，刑法第11條前段、第41
    條第1項前段。
六、協商判決除有刑事訴訟法第455條之4第1項第1款於本訊問程
    序終結前，被告撤銷協商合意或檢察官撤回協商聲請者；第
    2款被告協商之意思非出於自由意志者；第4款被告所犯之罪
    非第455條之2第1項所定得以協商判決者；第6款被告有其他
    較重之裁判上一罪之犯罪事實者；第7款法院認應諭知免刑
    或免訴、不受理者情形之一，及違反同條第2項「法院應於
    協商合意範圍內為判決；法院為協商判決所科之刑，以宣告
    緩刑或2年以下有期徒刑、拘役或罰金為限」之規定者外，
    不得上訴。
七、如有前述例外得上訴之情形，又不服本件判決，得自收受判
    決送達後10日內，向本院提出上訴書狀，上訴於第二審法院
    。
八、本案經檢察官陳錦雯到庭執行職務。
中    華    民    國    100    年    10    月    11    日
                  刑事第二庭  法  官  張淑華
以上正本證明與原本無異。
如不服本判決應於收受本判決後10日內向本院提出上訴書狀，並
應敘述具體理由。若未敘述理由者，應於上訴期間屆滿後20日內
向本院補提理由書狀(均須按他造當事人之人數附繕本)。
                              書記官  葉書毓
中    華    民    國    100    年    10    月    11    日
附錄本案論罪科刑法條
毒品危害防制條例第10條
施用第一級毒品者，處6月以上5年以下有期徒刑。
施用第二級毒品者，處3年以下有期徒刑。